# “援企稳岗”补贴

提问人：tony868lamy 时间：2011-06-01 12:08:04
请问：根据援企稳岗补贴政策，“援企稳岗”补贴作为与收益相关的政府补助，该补贴用于补偿企来未来的还是以前期间发生的人工成本费用支出？在收到的当期确认为营业外收入还是递延收益？

回答人：chenyiwei
你所说的“援企稳岗补贴”是否为广东在 2008 年金融危机以后实施的一个地方性财政政策？根据视野法规库中收录的关于该政策的相关规定看，该政策规定了申请企业应满足的条件，以及补贴的发放标准，但并未限定补贴资金的用途（没有明确可作为补助对象的过去已发生或未来将发生的费用性支出的范围）。因此个人理解可以在收到时直接计入营业外收入处理。